臺灣高等法院刑事裁定
109年度抗字第1399號
抗  告  人  
即  受刑人  王有義


                    （現於法務部○○○○○○○○○○○執行中）
上列抗告人即受刑人因聲請定其應執行之刑案件，不服臺灣士林
地方法院109年度聲字第993號，中華民國109年7月30日第一審裁
定（聲請案號：臺灣士林地方檢察署109年度執聲字第682號），
提起抗告，本院裁定如下：
    主  文
抗告駁回。
    理  由
一、原裁定意旨略以：抗告人即受刑人王有義因竊盜等案件，先
    後經法院判處如附表所示之刑確定在案，有各該刑事判決書
    及本院被告前案紀錄表附卷可參。茲檢察官以臺灣士林地方
    法院為如附表所示案件犯罪事實最後判決之法院，聲請定受
    刑人應執行之刑，經核閱卷附之各該刑事判決書及本院被告
    前案紀錄表無訛，認首揭聲請為正當，爰於法律性拘束之外
    部界限及內部界限加以裁量，爰依刑法第53條、第51條第5
    款、第41條第1項前段、第8項之規定，裁定其應執行有期徒
    刑1年4月，並諭知易科罰金之折算標準為新臺幣1千元折算1
    日等語。
二、抗告意旨略以：抗告人所犯各罪均屬自首，應依刑法第68條
    之規定減輕其刑。再者，抗告人犯罪動機、目的、手段大致
    相同，對他人反社會法益權利侵害甚微，與殺人犯行相較差
    異甚大，犯後態度良好，家庭經濟狀況免持，個人品行量好
    ，應審酌刑法第57條之規定減輕其刑。又抗告人犯罪情狀顯
    可憫恕，雖科以最輕刑度，仍嫌過重，請求依刑法第59條酌
    減其刑。綜上，請求從輕定刑，給予受刑人自新、重生之機
    會云云。
三、按裁判確定前犯數罪者，併合處罰之；又數罪併罰，有二裁
    判以上者，依刑法第51條之規定，定其應執行之刑；另宣告
    多數有期徒刑者，於各刑中之最長期以上，各刑合併之刑期
    以下，定其刑期；宣告多數罰金者，於各刑中之最多額以上
    ，各刑合併之金額以下，定其金額，刑法第50條第1項前段
    、第53條、第51條第5款、第7款分別定有明文。次按數罪併
    罰之定應執行之刑，係出於刑罰經濟與責罰相當之考量，並
    非予以犯罪行為人或受刑人不當之利益，為一種特別的量刑
    過程，相較於刑法第57條所定科刑時應審酌之事項係對一般
    犯罪行為之裁量，定應執行刑之宣告，乃對犯罪行為人本身
    及所犯各罪之總檢視，除應考量行為人所犯數罪反應出之人
    格特性，並應權衡審酌行為人之責任與整體刑法目的及相關
    刑事政策，在量刑權之法律拘束性原則下，依刑法第51條第
    5 款之規定，採限制加重原則，以宣告各刑中之最長期為下
    限，各刑合併之刑期為上限，但最長不得逾30年，資為量刑
    自由裁量權之外部界限，並應受法秩序理念規範之比例原則
    、平等原則、責罰相當原則、重複評價禁止原則等自由裁量
    權之內部抽象價值要求界限之支配，使以輕重得宜，罰當其
    責，俾符合法律授與裁量權之目的，以區別數罪併罰與單純
    數罪之不同，兼顧刑罰衡平原則。個案之裁量判斷，除非有
    全然喪失權衡意義或其裁量行使顯然有違比例、平等諸原則
    之裁量權濫用之情形，即不得任意指其為違法（參照最高法
    院100年度台上字第314號裁定意旨）。是對於定應執行刑之
    案件，法院所為刑之酌定，本屬自由裁量事項，倘未逾法定
    裁量範圍（即各刑中之最長期以上、各刑合併之刑期以下之
    法定範圍內），即難謂其職權之行使有違誤。
四、經查：
　㈠抗告人因犯如原裁定附表所示各罪，經臺灣臺北地方法院、
    臺灣新北地方法院、臺灣士林地方法院及本院先後判處如附
    表所示之刑確定，且原裁定附表編號2至4所示之罪，其犯罪
    時間係在原裁定附表編號1所示裁判確定日（即108年12月24
    日）前所犯，有各該判決書及本院被告前案紀錄表在卷可稽
    。又抗告人所犯如原裁定附表編號1至2所示之罪，前經臺灣
    新北地方法院以109年度聲字第1147號裁定定其應執行刑為
    有期徒刑9月確定；原裁定附表編號3至4所示之罪，前經臺
    灣士林地方法院以109年度審易字第146號判決定其應執行刑
    為有期徒刑8月確定。茲檢察官聲請原審法院定其應執行之
    刑，經原審法院認聲請為正當，就原裁定附表編號1至4所示
    之罪，定其應執行刑有期徒刑1年4月。而原裁定所定之應執
    行刑，分別係在各宣告有期徒刑之最長期（即有期徒刑6月
    ）以上，各刑合併之刑期（即有期徒刑1年8月）以下，經核
    並未逾越刑法第51條第5款之外部性界限，亦未較先前曾定
    應執行刑之加計結果（指原裁定附表編號1至2、3至4分別曾
    經定應執行有期徒刑9月、8月，合計為有期徒刑1年5月）更
    為不利，並已為酌減其刑1月，亦無明顯過重而違背比例原
    則之情形，自屬法院裁量職權之適法行使。從而，原裁定就
    抗告人所犯如附表所示各罪，定其應執行之刑為有期徒刑1
    年4月，既無違反上開外部性界限及內部性界限之規定，自
    難認原審法院何違反比例、平等諸原則之裁量權濫用情形。
　㈡抗告人雖執前詞提起抗告，惟查：惟數罪併罰之定應執行之
    刑，係出於刑罰經濟與責罰相當之考量，為一種特別的量刑
    過程，相較於刑法第57條所定科刑時應審酌之事項，係對一
    般犯罪行為之裁量自有不同，是其抗告意旨所述各節，均屬
    刑法第57條就個別犯罪量處刑罰所應審酌之事項，與定應執
    行刑應考量者尚有差異，難執該等情狀作為定執行刑之依憑
    。又抗告意旨認其所犯案件均為自首，符合刑法第62條規定
    ，且犯後態度良好，所犯之罪均屬輕微，符合刑法第59條規
    定，求請酌量減輕其刑云云。惟自首或犯罪是否情堪憫恕等
    亦係就個案審酌量刑之規定，而非判決確定後定應執行刑程
    序應審酌之事項，故抗告人此部分所指，亦屬無據。
  ㈢綜上，原審所為本件定應執行刑之裁定，核無不合。抗告人
    提起抗告所執前開情詞，指摘原裁定不當，為無理由，應予
    駁回。　　
五、據上論斷，應依刑事訴訟法第412條，裁定如主文。
中　　華　　民　　國　　109 　年　　8 　　月　　31　　日
                  刑事第七庭  審判長法　官  孫惠琳
                                    法　官  連雅婷
                                    法　官  張育彰
以上正本證明與原本無異。
不得再抗告。
                                    書記官  周士涵
中　　華　　民　　國　　109 　年　　9 　　月　　1 　　日

附表：受刑人王有義定應執行刑案件一覽表
 編          號           1          2          3  罪          名   竊盜  毒品危害防制條例  竊盜   宣    告    刑   有期徒刑6 月，如易科罰金，以新臺幣1,000元折算1 日 有期徒刑5 月，如易科罰金，以新臺幣1,000元折算1 日 有期徒刑3 月，如易科罰金，以新臺幣1,000元折算1 日  犯  罪  日  期   108年2月20日  108年03月13日  108年2月27日   偵查(自訴)機關年  度  案  號   臺北地檢108 年度偵緝字第1641、1642、1643、1644號、108 年度偵字第11901 號 新北地檢108 年度毒偵字第1844號 士林地檢108 年度偵字第16456 號 最  後   事實審 法    院        臺北地院        新北地院        士林地院   案    號  108年度審易字第2690號 108年度審易字第2962號 109年度審易字第146號   判決日期    108年11月28日    108年12月27日    109年02月25日 確  定   判  決 法    院        臺北地院        新北地院        臺灣高院   案    號  108年度審易字第2690號 108年度審易字第2962號 109 年度上易字第1123號  判    決確定日期    108年12月24日     109年01月31日     109年06月24日  備            註  編號1 至2 經臺灣新北地方法院以109 年度聲字第1147號裁定定應執行刑為有期徒刑9 月，如易科罰金，以新臺幣1,000元折算1日  編號3 、4 經本院以109 年度審易字第146 號判決定應執行刑為有期徒刑8 月，如易科罰金，以新臺幣1,000 元折算1 日 

 編          號           4    罪          名   竊盜     宣    告    刑   有期徒刑6 月，如易科罰金，以新臺幣1,000元折算1 日    犯  罪  日  期   108年02月27日     偵查(自訴)機關年  度  案  號   士林地檢108 年度偵字第16456號   最  後   事實審 法    院        士林地院     案    號  109 年度審易字第146號    判決日期    109年02月25日   確  定   判  決 法    院        臺灣高院     案    號  109 年度上易字第1123號    判    決確定日期    109年06月24日    備            註  編號3 、4 經本院以109 年度審易字第146 號判決定應執行刑為有期徒刑8 月，如易科罰金，以新臺幣1,000 元折算1 日